【裁判字號】    89,訴,527
【裁判日期】    900306
【裁判案由】    妨害自由等
【裁判全文】
臺灣桃園地方法院刑事判決                      八十九年度訴字第五二七號
    公  訴  人  臺灣桃園地方法院檢察署檢察官
    被      告  甲○○  男  三.
                        住桃園.
                        身分證.
右列被告因妨害自由案件，經檢察官提起公訴（八十九年度偵字第五００號），本院
判決如左：
        主  文
甲○○私行拘禁，處有期徒刑肆月，如易科罰金，以參佰元折算壹日。又私行拘禁，
處有期徒刑伍月，如易科罰金，以參佰元折算壹日，扣案之鐵鍊壹條沒收。應執行有
期徒刑捌月，如易科罰金，以參佰元折算壹日，扣案之鐵鍊壹條沒收。
        事  實
一、甲○○與乙○○係男女朋友關係。甲○○於八十八年九月二十五日中午，邀乙○○至中壢市○○路甲○○所經營之烏龍院釣魚池（包箱兼營ＫＴＶ），至當日十
    七時許，乙○○表示要回家，致甲○○不悅，將乙○○帶到魚池之包廂內，先邊
    喝酒邊與乙○○聊天。約至同日（起訴書誤載為二十七日）十九時許，在上址包
    廂內，甲○○竟取繩將乙○○手、腳綁住，復基於傷害之犯意，持續踢、打乙○○頭、胸、腳等處，致乙○○受有前胸瘀傷約十五乘十公分、右大腿瘀傷各約九
    乘四及四乘三公分、右小腿瘀傷二十一乘五公分、右踝瘀傷五乘四公分、左大腿
    瘀傷約六乘六及七乘四公分、左膝擦傷約一乘一及一乘一公分、左小腿瘀傷約二
    十乘七公分、雙眼眶及左顴瘀傷等傷害。直到次日（二十六日）凌晨一、二點，
    才將繩子解開，帶乙○○回中壢市○村街五十六之五號五樓其住處。到了上址，
    甲○○並向乙○○恐嚇稱如乙○○要回家，就要給乙○○好看等語，致使乙○○
    心生畏懼，即使甲○○睡著了，亦不敢自行回家。到當日上午十一時許，甲○○
    醒來後，又帶乙○○到上開魚池，晚上十一點許，再帶乙○○回上址其住處。隔
    天（二十七日）十一時許，又帶乙○○到上開魚池，乙○○因畏於淫威，均不敢
    離去，以此強暴、脅迫方式，私行拘禁乙○○。直至當天十六時許，乙○○見甲○○離開遠一點時，遂趁機離去。回家後，始由女兒丙○○陪同，至台灣省立桃
    園醫院就醫。
二、八十八年十月二十九日乙○○以甲○○先前曾發生車禍，警方要其通知甲○○去
    做筆錄為由，於當晚九時許，帶其女兒丙○○去甲○○上址住處，乙○○將丙○○留在車上，自行上樓去找甲○○。詎甲○○竟另行起意，先在上址房間內，持
    壹把約十公分長之小剪刀，刺乙○○頭部一下，並毆打乙○○臉頰一拳，再將乙○○帶到上址樓下巷口，強拉乙○○頭髮進入甲○○所有車牌ＬＦ--九一六九號
    箱型車內，將乙○○載至石門水庫旁石門山附近空地，要乙○○下車，先以膝蓋
    撞擊乙○○胸、腹部，又將乙○○丟置於上開車底，以左前輪壓住乙○○右腳踝
    ，繼又向乙○○恫稱：如逃跑，就要打死乙○○等語，致乙○○心生畏懼，縱甲○○於車上休憩亦不敢離去。直至翌日（三十日）八時許，甲○○醒來，才開車
    離開石門山，先載乙○○至其上址住處拿東西，然後又上車載乙○○外出，嗣於
    同日十三時十分，載乙○○住進大溪紅蟳汽車旅館。在旅館內，甲○○以其所有
    之鐵鍊一條綁住乙○○手腳，用毛巾塞住乙○○嘴巴，並持續毆打乙○○。直至
    同日十九時二十分許，才載乙○○離開旅館，出去用晚餐。飯後，又載乙○○至
    桃園市○○路桃園大樓Ｆ棟六樓之二吳曄煜住處，邀吳曄煜一起上車後，將車開
    往龍潭，嗣於同日二十一時三十分許，甲○○載乙○○、吳曄煜到龍潭溫馨汽車
    旅館住宿。在旅館內，甲○○又用上開鐵鍊將乙○○手和腳綁住，吳曄煜見狀在
    旁勸阻止，惟甲○○並不接受，吳曄煜遂先行離去。吳曄煜離開後。甲○○即邊
    喝酒邊毆打乙○○，直到三十一日十七時十五分許才又載乙○○離開旅館，返回
    其上址住處，不讓乙○○離去。到了翌日（同年十一月一日）十九時許，甲○○
    又載乙○○到吳曄煜家，同日二十三時許，才載乙○○回其上址住處，而以此強
    暴、脅迫方式，私行拘禁乙○○。至翌日（二日）傍晚（起訴書誤載為八十八年
    十月三十一日中午），甲○○始讓乙○○離開。乙○○回家後，於當天晚上，由
    其父彭建壹及其女丙○○陪同，至中壢市○○路康群診所就診。乙○○因受甲○○以車輪壓傷腳踝、以鐵鍊綁住手腳並持續毆打，致受有左手臂及手腕多處瘀傷
    約三乘三、四乘三及五乘三公分、合併手肘處擦傷約三公分、右足踝壓傷合併關
    節瘀血、頭部外傷、胸部處挫傷等傷害。
三、嗣經乙○○報請桃園縣警察局中壢分局處理，經警於八十八年十二月八日二十時
    三十分許，持檢察官開具之搜索票至上址甲○○住處搜索，並扣得甲○○所有供
    犯罪所用之鐵鍊一條。
四、案經乙○○訴由桃園縣警察局中壢分局報請台灣桃園地方法院檢察署檢察官偵查
    起訴。
    理  由
一、訊據被告甲○○，固坦承告訴人乙○○常至其所經營之魚池、有帶告訴人至石門
    水庫附近及紅蟳、溫馨賓館。惟矢口否認有傷害、私行拘禁告訴人之犯行。辯稱
    ：乙○○常到伊魚池，自由進出；伊並未毆打乙○○等語。惟查右揭事實，業據
    告訴人指述綦詳，核與證人丙○○到庭證述：「當天（八十八年九月二十七日）
    傍晚，我在家看電視，我祖父也在家，我母親（指告訴人）壹個人從外面回來，
    身上都是傷，我母親告訴我說是被甲○○打的，吃完飯後我與我祖父陪我母親去
    看醫生。」、「（八十八年十月二十九日晚上）我陪我母親到甲○○家樓下，我
    母親叫我在樓下等，她上去，沒多久與甲○○一起下來，我母親要跟我說話，甲○○不肯，拉我母親頭髮到他廂型車旁，要我母親上車，我母親不肯，他踢我母
    親，把我母親拉上車載走，我打電話給我祖父，要他來開車載我回家。我母親一
    直到八十八年十一月二日我們去康群診所那天才回到家。」「（八十九年十一月
    二日）是我陪我母親去看（醫生）的，當天她哭著回來說是被甲○○打的，她身
    上有傷，我祖父開車載我與我母親去醫院。」等語、證人彭進壹到庭所述：「我
    陪我女兒去醫院很多次，．．．．．。都是甲○○打的。」等語相符。並有診斷
    書二紙附卷可稽。就診斷書上所載告訴人之傷勢，亦與告訴人所述情節一致。而
    被告確有帶告訴人至紅蟳、溫馨旅館，亦有紅蟳旅館休息報表三紙在卷足憑，並
    經紅蟳旅館副理姜信義、溫馨旅館經理張嘉瑜分別於警訊中證述明確。且證人吳
    曄煜亦到庭證稱，確曾隨告訴人、被告至龍潭一家汽車旅館。雖證人吳曄煜陳稱
    未看到被告毆打告訴人等語，惟其既與被告係國中同學，有時會去魚池幫忙被告
    ，顯與被告有相當之交情，則其所為上開證述，應係迴護被告之詞，不足採信。
    此外，復有鐵鍊一條扣案可稽。被告所辯無傷害、私行拘禁告訴人一節，乃卸責
    之詞，不足採信。是以本件事證明確，被告之犯行洵堪認定。
二、核被告所為，係犯刑法第二百七十七條第一項之傷害罪及同法第三百零二條第一
    項之私行拘禁罪。所犯上開二罪，有方法結果之牽連關係，為牽連犯，應從一重
    之私行拘禁罪處斷。被告先後二次犯行，起意不一，相隔月餘，難認係基於概括
    之犯意連續為之，應予分論並罰。公訴意旨認係連續犯，尚有誤會。又被告行為
    後，刑法第四十一條於九十年一月十日修正公布，並於同年月十二日生效，易科
    罰金之適用範圍擴大為最重本刑五年以下有期徒刑之罪，並明定併合處罰之數罪
    ，如各罪均得易科罰金者，其應執行之刑逾六月時，亦得適用之，比較新舊法之
    結果，以裁判時即修正後之刑法第四十一條對被告較為有利，自應依刑法第二條
    第一項前段規定，適用裁判時之法律，均併此敘明。爰審酌被告之素行、犯罪之
    手段殘暴、所生之危害非輕及犯罪後之態度等一切情狀，各量處如主文所示之主
    刑，並定其應執行之刑及諭知易科罰金之折算標準，以資懲儆。
三、扣案之鐵鍊一條，係被告所有，業據其陳明，且為被告於八十八年十月三十、三
    十一日在紅蟳、溫馨旅館內私行拘禁被告所用之物，應依刑法第三十八條第一項
    第二款宣告沒收。
據上論斷，應依刑事訴訟法第二百九十九條第一項前段，刑法第二百七十七條第一項
、第三百零二條第一項、第五十五條、第五十一條第五款、第二條第一項前段、修正
後第四十一條第一項、第二項、第三十八條第一項第二款、罰金罰鍰提高標準條例第
一條前段、第二條，判決如主文。
本案經檢察官鄭重文到庭執行職務
中      華      民      國      九十      年    三    月        六      日
                                臺灣桃園地方法院刑事第二庭
                                    法  官  王  兆  飛
右正本證明與原本無異。
如不服本判決，應於判決送達後十日內，向本院提出上訴狀。
                                    書記官  宋  翠   玲
中      華      民      國      九十      年    三    月        六      日
附論罪科刑依據之法條：
刑法第二百七十七條：
傷害人之身體或健康者，處三年以下有期徒刑、拘役或一千元以下罰金。
犯前項之罪因而致人於死者，處無期徒刑或七年以上有期徒刑；致重傷者，處三年以
上十年以下有期徒刑。
刑法第三百零二條：
私行拘禁或以其他非法方法，剝奪人之行動自由者，處五年以下有期徒刑、拘役或三
百元以下罰金。
因而致人於死者，處無期徒刑或七年以上有期徒刑，致重傷者，處三年以上十年以下
有期徒刑。
第一項之未遂犯罰之。


司法院資訊處製作；財團法人民間司法改革基金會備份。
